臺灣高等法院高雄分院刑事判決　　　　　　　　　九十一年度上易字第一二九號
　　上　訴　人
　　即　被　告　乙○○
右上訴人因違反毒品危害防制條例案件案件，不服臺灣屏東地方法院九十一年度易字
第六三一號中華民國九十一年七月二十三日第一審判決（起訴案號：臺灣屏東地方法
院檢察署九十一年度毒偵字第三三八號），提起上訴，本院判決如左：
      主  文
上訴駁回。
      事  實
一、乙○○前因施用毒品案件，經送觀察、勒戒後，認無繼續施用毒品之傾向，由臺
    灣屏東地方法院檢察署檢察官於八十七年七月三十日，以八十七年度偵字第四六
    二０號不起訴處分確定；再因施用毒品案件，經觀察、勒戒後，認有繼續施用毒
    品之傾向，經送強制戒治（期間經法院裁定停止戒治，又經裁定撤銷停止戒治後
    執行戒治殘期，於八十九年四月二十八日戒治期滿），並由臺灣屏東地方法院檢
    察署檢察官以八十八年度毒偵字第六四一號提起公訴，由台灣屏東地方法院以八
    十八年度易字第六二六號判處有期徒刑七月，嗣經臺灣高等法院高雄分院於八十
    八年八月三十一日，以八十八年度上易字第一五二五號判決駁回上訴而確定；旋
    又因施用毒品案件，由臺灣屏東地方法院檢察署檢察官以八十八年度毒偵字第七
    五七號提起公訴，復由台灣屏東地方法院以八十九年度易字第一九二號判處有期
    徒刑七月，於八十九年五月二十九日確定，在監執行至九十年八月二十二日縮刑
    假釋出監，依指揮書並應於九十年十二月二十七日執行完畢。詎乙○○竟仍不知
    悔改，復於九十一年四月十日下午三時起回溯四十八小時內某時，在不詳地點，
    施用第二級毒品安非他命乙次，嗣為警於九十一年四月十日下午三時許，在其位
    於屏東縣枋山鄉○○村○○路八二號住處內查獲，扣得留有安非他命殘渣之夾鏈
    袋乙只，及其所有供施用安非他命所用之吸管四支、打火機一只、小燈泡一粒及
    香煙盒一個，經採其尿液送驗結果呈甲基安非他命陽性反應。
二、案經屏東縣警察局枋寮分局報告臺灣屏東地方法院檢察署檢察官偵查起訴。
      理  由
一、訊據上訴人即被告乙○○雖於原審法院訊問時，矢口否認有前揭犯罪事實，並辯
    稱上開扣案物均為綽號「聰明」之不詳姓名、年籍之男性友人所有云云。惟於本
    院審理中則坦承確有施用毒品不諱，而被告乙○○前揭犯罪事實，除據與其同住
    之父親葉憲甲於警訊中指述在卷外，其右揭時地遭查獲時，現場並扣得留有安非
    他命殘渣之夾鏈袋一只，及吸管四支、打火機一只、小燈泡一粒等吸食工具，嗣
    經採其尿液送驗後，亦果呈甲基安非他命陽性反應，有屏東縣衛生局九十一年五
    月一日，屏縣衛檢六字第九一０一一二號煙毒及麻醉藥品類委託檢驗結果通知書
    乙份附卷可稽，洵堪認定。又被告乙○○前因施用毒品案件，經送觀察、勒戒後
    ，認無繼續施用毒品之傾向，由臺灣屏東地方法院檢察署檢察官於八十七年七月
    三十日，以八十七年度偵字第四六二０號不起訴處分確定；嗣又因施用毒品案件
    ，經觀察、勒戒後，認有繼續施用毒品之傾向，經送強制戒治後，並由臺灣屏東
    地方法院檢察署檢察官以八十八年度毒偵字第六四一號提起公訴，由台灣屏東地
    方法院以八十八年度易字六二六號判處有期徒刑七月在案，有臺灣高等法院被告
    全國前案紀錄表、臺灣屏東地方法院檢察署刑案資料查註紀錄表、臺灣屏東地方
    法院法務部在監在押資料表及台灣屏東地方法院八十八年度易字第六二六號判決
    書各一份在卷可按，其五年內再犯右揭施用第二級毒品犯行已臻明確，應依法論
    科。
二、查安非他命係毒品危害防制條例第二條第二項第二款所定之第二級毒品。核被告
    乙○○所為，係犯毒品危害防制條例第十條第二項之施用第二級毒品罪。被告乙
    ○○為施用而持有第二級毒品，其持有之低度行為為施用毒品之高度行為所吸收
    ，不另論罪。又被告乙○○前因施用毒品案件，經台灣屏東地方法院以八十八年
    度易字第六二六號判處有期徒刑七月，嗣經臺灣高等法院高雄分院於八十八年八
    月三十一日，以八十八年度上易字第一五二五號判決駁回上訴而確定；旋又因施
    用毒品案件，由臺灣屏東地方法院檢察署檢察官以八十八年度毒偵字第七五七號
    提起公訴，復由台灣屏東地方法院以八十九年度易字第一九二號判處有期徒刑七
    月，於八十九年五月二十九日確定，在監執行至九十年八月二十二日縮刑假釋出
    監，依指揮書並應於九十年十二月二十七日執行完畢，有臺灣高等法院被告全國
    前案紀錄表、臺灣屏東地方法院檢察署刑案資料查註紀錄表、臺灣屏東地方法院
    法務部在監在押資料表各乙份及台灣屏東地方法院判決書二份在卷可按，其五年
    內再犯此有期徒刑以上之罪，為累犯，應加重其刑。
三、原審因依毒品危害防制條例第十條第二項、第十八條第一項前段，刑法第十一條
    、第四十七條、第三十八條第一項第二款之規定，並審酌被告乙○○之品性、智
    識程度、犯罪所生之損害，及其前因施用毒品案件，經法院判刑而入監執行，甫
    執行完畢未幾即再犯本件施用第二級毒品安非他命犯行，不僅無視法紀，顯係慣
    於施用第二級毒品成癮，危害其本身健康及社會安全匪淺，及其犯罪後態度等一
    切情狀，量處被告有期徒刑十月，扣案內有微量安非他命殘渣之夾鏈袋一個（量
    微已難以分離），應認為第二級毒品，不問屬於犯人與否，應依毒品危害防制條
    例第十八條第一項前段規定宣告沒收銷燬之。扣案吸管四支、打火機一只、小燈
    泡一粒及香煙盒一個，係與上開留有安非他命殘渣之夾鏈袋同在右揭現場遭查獲
    之物，，雖被告於原審審理中另稱為綽號「聰明」之人所有，惟上開查獲地點為
    被告乙○○之住處，依常理，住宅為一般人私密之空間，若非熟識之親友，斷無
    許其任意侵入，遑論任其留置供犯罪用物，甚至違禁品之理，足見被告乙○○所
    言，均為卸責之詞，今上開扣案供犯罪所用之物既在被告之持有支配中，復無證
    據可認為非被告所有，顯為被告乙○○所有，供施用毒品所用之物，爰依法併予
    宣告沒收。認事用法，核無不合，量刑亦屬妥適。被告上訴意旨，以原審量刑過
    重，指摘原判決不當，為無理由，應予駁回。
據上論結，應依刑事訴訟法第三百六十八條，判決如主文。
本案經檢察官鄭文貴到庭執行職務。
中    華    民    國        九十一      年      九      月     十八     日
                              臺灣高等法院高雄分院刑事第九庭
                                  審判長法官  張明松
                                        法官  江泰章
                                        法官  任森銓
右甲本證明與原本無異。
不得上訴。
                                      書記官  施耀程
中    華    民    國        九十一      年      九      月     二十     日
附錄本判決論罪之法條：
毒品危害防制條例第十條
施用第一級毒品者，處六月以上五年以下有期徒刑。
施用第二級毒品者，處三年以下有期徒刑。
                                                                      Ｈ
